【裁判字號】    95,簡,261
【裁判日期】    950720
【裁判案由】    毒品危害防制條例
【裁判全文】
臺灣桃園地方法院刑簡易判決           95年度簡字第261號
公  訴  人  臺灣桃園地方法院檢察署檢察官
被      告  甲○○
上列被告因違反毒品危害防制條例案件，經檢察官提起公訴（94
年度毒偵字第6563號），被告自白犯罪，本院認宜以簡易判決處
刑，改依簡易程序審理判決如下：
    主      文
甲○○施用第二級毒品，處有期徒刑伍月，如易科罰金，以銀元
參佰元即新臺幣玖佰元折算壹日。甲基安非他命壹包（驗餘含塑
膠袋重零點肆陸肆公克）沒收銷燬之。
    事實及理由
一、按檢察官依通常程序起訴，經被告自白犯罪，法院認為宜以
    簡易判決處刑者，得不經通常審判程序，逕以簡易判決處刑
    ，刑事訴訟法第449條第2項定有明文。本件被告對起訴之犯
    罪事實坦承不諱，本院認宜以簡易判決處刑，爰依首揭規定
    ，不經通常審判程序，逕以簡易判決處刑，核先敘明。
二、甲○○於民國92年間因施用毒品犯行，經本院以92年度壢簡
    緝字第1 號裁定送觀察、勒戒後，因認無繼續施用毒品之傾
    向，於92年6 月24日執行完畢出所，經本院判處免刑確定，
    猶不知警惕，再基於施用第2 級毒品甲基安非他命之犯意，
    於95年4 月1 日21時許，在桃園縣中壢市工業區門口，施用
    第2 級毒品甲基安非他命1 次。旋於95年4 月1 日21時許，
    在桃園縣中壢市○○路與自強一路口為警查獲，並扣得第2
    級毒品甲基安非他命（含塑膠袋重0.478 公克，驗餘含塑膠
    袋重0.464 公克）。案經桃園縣政府警察局平鎮分局報告臺
    灣桃園地方法院檢察署檢察官偵查起訴。
三、被告甲○○於檢察官偵查中時對前揭犯罪事實坦承不諱，又
    被告於95年4 月1 日為警查獲後採集之尿液，經送臺灣檢驗
    科技股份有限公司，經其以酵素免疫分析法及氣相層析質譜
    儀分析法檢驗結果，證實前開尿液確有安非他命類（安非他
    命、甲基安非他命）陽性反應，有臺灣尖端先進生技醫藥股
    份有限公司濫用藥物檢驗報告1 紙附卷可憑。施用安非他命
    後，其代謝物無甲基安非他命成分，故施用安非他命後，其
    尿液不致檢出甲基安非他命陽性反應，而施用甲基安非他命
    後，其尿液可檢出甲基安非他命和其代謝物安非他命成分一
    節，有行政院衛生署管制藥品管理局93年11月2 日管檢字第
    0930010499號函可參，故被告甲○○尿液呈安非他命、甲基
    安非他命陽性反應，足證被告所施用者應為甲基安非他命。
    此外，復有第2 級毒品甲基安非他命（含塑膠袋重0.478 公
    克，驗餘含塑膠袋重0.464 公克）扣案可佐，足認被告前揭
    自白與事實相符，應堪採信。再被告甲○○於92年間因施用
    毒品犯行，經本院以92年度壢簡緝字第1 號裁定送觀察、勒
    戒後，因認無繼續施用毒品之傾向，於92年6 月24日執行完
    畢出所，經本院判處免刑確定等情，有臺灣高等法院被告前
    案紀錄表1 份在卷可憑，是被告於觀察、勒戒執行完畢後，
    於5 年內再犯毒品危害防制條例第10條第1 項施用第1 級毒
    品犯行，核與毒品危害防制條例第23條第2 項前段之規定相
    符。是本案事證明確，被告犯行洵堪認定，自應依法論科。
四、按甲基安非他命為毒品危害防制條例第2 條第2 項第2 款所
    定之第2 級毒品，是核被告甲○○所為，係犯毒品危害防制
    條例第10條第2 項之施用第2 級毒品罪。被告施用前、後持
    有第2 級毒品甲基安非他命之低度行為，為其施用之高度行
    為所吸收，不另論罪。次按行為後法律有變更者，適用行為
    時之法律。但行為後之法律有利於行為人者，適用最有利於
    行為人之法律，刑法第2 條第1 項定有明文，此條規定乃與
    刑法第1 條罪刑法定主義契合，而貫徹法律禁止溯及既往原
    則，係規範行為後法律變更所生新舊法律比較適用之準據法
    ，是刑法第2 條本身雖經修正，但刑法第2 條既屬適用法律
    之準據法，本身尚無比較新舊法之問題，應一律適用裁判時
    之現行刑法第2 條規定以決定適用之刑罰法律，先予辨明。
    又以本次刑法修正之比較新舊法，應就罪刑有關之共犯、未
    遂犯、想像競合犯、牽連犯、連續犯、結合犯，以及累犯加
    重、自首減輕暨其他法定加減原因（如身分加減）與加減例
    等一切情形，綜其全部罪刑之結果而為比較，最高法院95年
    5 月23日95年度第8 次刑庭會議決議可資參照。經查，被告
    於犯罪時之刑法第41條第1 項前段規定：「犯最重本刑為5
    年以下有期徒刑以下之刑之罪，而受6 個月以下有期徒刑或
    拘役之宣告，因身體、教育、職業、家庭之關係或其他正當
    事由，執行顯有困難者，得以1 元以上3 元以下折算1 日，
    易科罰金。」又被告行為時之易科罰金折算標準，修正前罰
    金罰鍰提高標準條例第2 條前段（現已刪除）規定，就其原
    定數額提高為100 倍折算1 日，則本件被告行為時之易科罰
    金折算標準，應以銀元300 元折算1 日，經折算為新臺幣後
    ，應以新臺幣900 元折算為1 日。惟95年7 月1 日修正公布
    施行之刑法第41條第1 項前段則規定：「犯最重本刑為5 年
    以下有期徒刑以下之刑之罪，而受6 個月以下有期徒刑或拘
    役之宣告者，得以新臺幣1,000 元、2,000 元或3, 000元折
    算1 日，易科罰金。」，比較修正前後之易科罰金折算標準
    ，以95年7 月1 日修正公布施行前之規定，較有利於被告，
    則應依刑法第2 條第1 項前段，適用修正前刑法第41條第1
    項前段規定，定其折算標準。是綜合修正前、後之比較，揆
    諸前揭最高法院決議及修正後刑法第2 條第1 項前段、後段
    規定之「從舊、從輕」原則，自應全部適用被告行為時之法
    律，即修正前刑法之相關規定予以論處。被告前經觀察、勒
    戒，仍未戒除施用毒品惡習，再犯本案，殊非可取，本院審
    酌被告犯罪動機、目的、為警查獲施用次數僅一、毒品所生
    之危害、被告本件犯罪係屬自戕行為、犯罪後坦承犯行，態
    度尚佳等一切情狀，量處如主文所示之刑，併依修正前刑法
    第41條第1 項前段之規定，諭知易科罰金之折算標準，以資
    懲儆。至扣案之第2 級毒品甲基安非他命（驗餘含塑膠袋重
    0.
    464 公克），屬第2 級毒品，且其外包裝因有甲基安非他命
    沾附其上而一併秤重，無法析離，有行政院衛生署管制藥品
    管理局95年5 月22日管檢字第0950004768號鑑定書1 份在卷
    可按，前開毒品暨外包裝，不論屬於犯人與否，均依毒品危
    害防制條例第18條第1 項前段之規定，沒收銷燬之。
五、依刑事訴訟法第449 條第2 項、第450 條第1 項，毒品危害
    防制條例第10條第2 項、第18條第1 項前段，修正後刑法第
    2 條第1 項前段、修正前刑法第11條前段、第41條第1 項前
    段，修正前罰金罰鍰提高標準條例第2 條，現行法規所定貨
    幣單位折算新臺幣條例第2 條，判決如主文。
六、如不服本判決，應於判決送達後10日內，向本院提出上訴狀
    。
中    華    民    國    95    年    7     月    20    日
                        刑事第九庭法  官  何燕蓉
以上正本證明與原本無異。
如不服本判決，應於判決送達後10日內向本院提出上訴狀（應附
繕本）。
                                 書記官  許弘樺
中    華    民    國    95    年    7     月    31    日
附錄本案論罪科刑法條全文：
毒品危害防制條例第十條
施用第一級毒品者，處六月以上五年以下有期徒刑。
施用第二級毒品者，處三年以下有期徒刑。


司法院資訊處製作；財團法人民間司法改革基金會備份。
